---
output: github_document
---

<!-- README.md is generated from README.Rmd. Please edit that file -->

```{r, include = FALSE}
knitr::opts_chunk$set(
  collapse = TRUE,
  comment = "#>",
  echo = FALSE
)

library(magrittr)

main_repo <- "main-regressao-linear"
turma <- "202107-regressao-linear"
num_aula <- 1
```

## Configuração: Criar um projeto do RStudio

Faça um projeto do RStudio para usar durante todo o curso. O código abaixo irá fazer isso para você.

```{r, eval=FALSE, echo = TRUE}
install.packages("usethis")
usethis::create_project("regressaolinear202107")
```

## Referências do curso

[Clique aqui](https://github.com/curso-r/main-regressao-linear/raw/master/material_do_curso.zip) para baixar o material do curso.

## Dúvidas

Fora do horário de aula ou monitoria:

- perguntas gerais sobre o curso deverão ser feitas no Classroom.

- perguntas sobre R, principalmente as que envolverem código, deverão ser enviadas no [nosso fórum](https://discourse.curso-r.com/).

## Slides

```{r}
knitr::kable(
  tibble::tibble(
    slide = CursoRutils:::list_github_files(main_repo, "slides/", "\\.html"),
    link = paste0("https://curso-r.github.io/", main_repo, "/", slide)
  ) %>% 
    dplyr::filter(!stringr::str_detect(slide, "_files/"))
)
```


## Scripts utilizados em aula

### Parte teórica

```{r}
pasta <- "scripts/"
knitr::kable(
  tibble::tibble(
    script = list.files(pasta, pattern = ".R"),
    link = paste0("https://curso-r.github.io/", turma, "/", pasta, script)
  ) %>% 
    dplyr::slice(1)
)
```

### Parte prática

```{r}
pasta <- "exercicios/"
knitr::kable(
  tibble::tibble(
    script = list.files(pasta, pattern = ".R|.Rmd"),
    link = paste0("https://curso-r.github.io/", turma, "/", pasta, script)
  ) %>% 
    dplyr::slice(1)
)
```

## Material extra

Referências extras comentadas (ou não) nas aulas.

### Programação em R

```{r}
readxl::read_excel("referencias_extras.xlsx") %>%
  dplyr::filter(aula <= num_aula, tema == "Regressão Linear - Inferência") %>% 
  dplyr::mutate(link = glue::glue("[{desc}]({url})")) %>%
  dplyr::select(-desc, -url, -tema) %>%
  dplyr::arrange(num_aula) %>% 
  knitr::kable(col.names = c("Aula", "Descrição"))
```


### Regressão Linear - Inferência

```{r}
readxl::read_excel("referencias_extras.xlsx") %>%
  dplyr::filter(aula <= num_aula, tema == "Regressão Linear - Inferência") %>% 
  dplyr::mutate(link = glue::glue("[{desc}]({url})")) %>%
  dplyr::select(-desc, -url, -tema) %>%
  dplyr::arrange(num_aula) %>% 
  knitr::kable(col.names = c("Aula", "Descrição"))
```

### Regressão Linear - Predição

```{r}
readxl::read_excel("referencias_extras.xlsx") %>%
  dplyr::filter(aula <= num_aula, tema == "Regressão Linear - Predição") %>% 
  dplyr::mutate(link = glue::glue("[{desc}]({url})")) %>%
  dplyr::select(-desc, -url, -tema) %>%
  dplyr::arrange(num_aula) %>% 
  knitr::kable(col.names = c("Aula", "Descrição"))
```


## Redes sociais da Curso-R

Instagram: https://www.instagram.com/cursoo_r/

Twitter: https://twitter.com/curso_r

Instagram: https://www.youtube.com/c/CursoR6/featured

Linkedin: https://www.linkedin.com/company/curso-r/

Facebook: https://www.facebook.com/cursodeR
